【裁判字號】    99,簡上,47
【裁判日期】    990826
【裁判案由】    違反兒童及少年性交易防制條例
【裁判全文】
臺灣苗栗地方法院刑事判決              99年度簡上字第47號
上  訴  人
即  被  告  甲○○
上列上訴人因違反兒童及少年性交易防制條例案件，不服本院苗
栗簡易庭中華民國99年5 月5 日99年度苗簡字第394 號第一審判
決（檢察官聲請簡易判決處刑案號：99年度偵字第1186號），提
起上訴，本院管轄之第二審合議庭判決如下：
    主  文
上訴駁回。
甲○○緩刑貳年。
    犯罪事實及理由
一、本案經本院審理結果，認第一審簡易判決認事、用法及量刑
    均無違法或不當，應予維持，並引用第一審簡易判決書記載
    之事實、證據及理由（如附件）。
二、上訴人即被告提起上訴意旨略以：原審量刑太重，請求給予
    緩刑機會等語。
三、經查：
(一)、按法官於有罪判決中，究應如何量處罪刑，為實體法賦予審
    理法官裁量之刑罰權事項，法官行使此項裁量權，自得依據
    個案情節，參諸刑法第57條所定各款犯罪情狀之規定，於該
    法定刑度範圍內，基於合義務性之裁量，量處被告罪刑；又
    刑之量定係事實審法院得自由裁量之事項，若其未有逾越法
    定刑之範圍，且亦非明顯違背正義者，即不得遽指為違法（
    最高法院76年度台上字第4984號判決意旨可資參照）。次按
    ，刑罰之量定，固屬法院自由裁量之職權行使，但仍應審酌
    刑法第57條所列各款事由及一切情狀，為酌量輕重之標準，
    並非漫無限制；在同一犯罪事實與情節，如別無其他加重或
    減輕之原因，下級審法院量定之刑，亦無過重或失輕之不當
    情形，則上級審法院對下級審法院之職權行使，原則上應予
    尊重（最高法院85年度台上字第2446號判決意旨可資參照）
    。
(二)、原審以被告罪證明確，適用兒童及少年性交易防制條例第29
    條、刑法第11條前段、第41條第1 項前段、刑法施行法第1
    條之1 （贅引）等規定論以刊登使人為性交易之訊息罪，並
    說明其審酌被告之犯罪動機、目的、手段係在網路上以文字
    刊登足以引誘、暗示促使人為性交易之訊息，及犯罪時之年
    齡、犯後態度等一切情狀，量處有期徒刑2 月，併諭知易科
    罰金之折算標準，可徵原審法院對上訴人指摘之事由，均業
    已審酌，堪認原審所量處之刑為適當。從而，原審既已審酌
    本案一切情狀予以量刑，且其認事用法均無違誤，顯無逾越
    量刑之外部界限及內部界限。上訴人上訴意旨認原審量刑過
    重，指摘原判決不當，請求撤銷原審判決，為無理由，應予
    駁回。
(三)、另查，被告前未曾因故意犯罪受有期徒刑以上刑之宣告，有
    臺灣高等法院被告全國前案紀錄表1 份在卷可憑（見簡上卷
    第12頁）。被告於本院審理時對犯行坦承不諱，且因肝癌術
    後復發，持續就醫治療，並須門診追蹤等情，有醫療財團法
    人辜公亮基金會和信治癌中心醫院乙種診斷證明書1 份附卷
    足憑（見簡上卷第20頁），而其家中尚有幼子，亟須父親陪
    伴成長乙節，亦有戶籍謄本1 份在卷可考（見簡上卷第21頁
    ），茲念被告僅因一時失慮，致罹刑典，其經此偵審程序及
    罪刑之宣告，當知所警惕，信無再犯之虞，本院認所宣告之
    刑以暫不執行為適當，併予宣告緩刑2 年，以啟自新。
據上論斷，應依刑事訴訟法第455 條之1 第1 項、第3 項、第36
8 條、第373 條，刑法第74條第1 項第1 款，判決如主文。
本案經檢察官黃明正到庭執行職務。
中    華    民    國    99    年    8     月    26    日
                  刑事第一庭  審判長法  官  林 信 旭  
                                    法  官  羅 貞 元
                                    法  官  林 卉 聆
以上正本證明與原本無異。
本件不得上訴。
                                    書記官  楊 慧 萍

中    華    民    國    99    年    8     月    26    日

司法院資訊處製作；財團法人民間司法改革基金會備份。
